臺灣士林地方法院民事裁定
111年度抗字第278號
抗  告  人  王隆昌  
相  對  人  合迪股份有限公司
法定代理人  陳鳳龍  0000000000000

上列當事人間因本票裁定事件，抗告人對於中華民國111年9月28
日本院司法事務官所為111年度司票字第14970號裁定提起抗告，
本院裁定如下：
  主  文
抗告駁回。
抗告程序費用新臺幣壹仟元由抗告人負擔。
    理  由
一、按執票人向本票發票人行使追索權時，得聲請法院裁定後強
    制執行，票據法第123條規定有明文。又本票執票人依上開
    法條之規定，聲請法院裁定許可對發票人強制執行，係屬非
    訟事件程序，法院僅就形式上審查得否准許強制執行，此項
    裁定並無確定實體上法律關係存否之效力，如發票人就票據
    債務之存否有爭執時，應由發票人提起確認之訴，以資解決
    。是法院辦理本票執票人聲請裁定准許向本票發票人強制執
    行事件，僅審查本票形式上要件是否具備，無庸亦無從審究
    本票原因關係債權是否存在之實體事項。
二、本件相對人主張：其持有抗告人及第三人王淯真於民國110
    年1月28日共同簽發面額新臺幣（下同）168萬元，到期日11
    1年7月29日之本票乙紙(下稱系爭本票)，並免除作成拒絕證
    書。詎於屆期提示後，尚有票款本金122萬2,060元，及自到
    期日起按週年利率百分之16之利息未獲清償，爰依法聲請裁
    定就系爭本票其中122萬2,060元，及自111年7月29日起至清
    償日止，按週年利率百分之16計算之利息，准予強制執行等
    情，已據其提出系爭本票為證，原裁定依相對人之聲請，予
    以准許強制執行，經核並無不合。
三、抗告意旨略以：伊這幾個月來雖有遲繳車子之分期款，但都
    無拖欠，且正常繳納中，原裁定金額並非伊實際所欠金額等
    語。惟查，抗告人所稱上情縱屬實，乃屬實體上之爭執，揆
    諸首揭規定及說明，自應由抗告人另行提起訴訟，以資解決
    ，尚非本件非訟程序所得審究，本院仍應為許可強制執行之
    裁定。從而，抗告人執前詞指摘原裁定不當，聲明廢棄，為
    無理由，應予駁回。
四、末按在票據上簽名者，依票上所載文義負責。二人以上共同
    簽名時，應連帶負責。票據法第5條定有明文。又債權人以
    各連帶債務人為共同被告提起給付之訴，以被告一人提出非
    基於其個人關係之抗辯，而經法院認為有理由者為限，始得
    適用民事訴訟法第56條第1項規定，是連帶債務人中之一人
    提出上訴，於行為當時就形式觀之，係基於個人關係之抗辯
    ，或經法院認為無理由者，即無民事訴訟法第56條第1款規
    定之適用，亦即該上訴之效力不及於未上訴之連帶債務人。
    此於非訟事件抗告程序，依非訟事件法第46條準用之。本件
    抗告人之抗告為無理由，已如前述，則其提起抗告之行為效
    力即不及於共同發票人王淯真，爰不列為視同抗告人，附此
    敘明。　　
五、爰裁定如主文。　
中　　華　　民　　國　　111 　年　　11 　　月　  15 　日
                  民事第一庭  法　官　陳月雯
以上正本係照原本作成。
本件裁定不得再為抗告。
中　　華　　民　　國　　111 　年　　11 　　月　  15 　日
                              書記官  李佩諭